臺灣臺北地方法院民事裁定
111年度訴字第3261號
原      告  張易新  
訴訟代理人  林梅玉律師
被      告  台北日記股份有限公司

兼
法定代理人  顏瑞成  
被      告  張錫堅  
上列當事人間請求確認股東會決議不成立等事件，本院裁定如下
：
    主  文
原告應於本裁定送達後五日內，繳納裁判費新臺幣參萬貳仟陸佰
柒拾元，逾期不繳，即駁回其訴。
    理  由
一、按提起民事訴訟，應依民事訴訟法第77條之13規定繳納裁判
    費，此為起訴必備之程式。又原告之訴，有起訴不合程式之
    情形，法院應以裁定駁回之，但其情形可以補正者，審判長
    應定期間先命補正，同法第249條第1項但書及第6款亦有明
    文。
二、本件原告起訴先位聲明：㈠確認被告台北日記股份有限公司
    （下稱台北日記公司）民國110年3月26日在臺北市○○區○○○
    路0段000號4樓之17所召開之股東常會如起訴狀附表所列之
    決議（下稱110年3月26日股東常會決議）全部不成立、㈡確
    認台北日記公司111年1月21日在臺北市○○區○○路000號6樓之
    1所召開之股東臨時會「承認監察人審查後之資產負債表、
    財產目錄」之決議（下稱111年1月21日股東臨時會決議）不
    成立、㈢確認台北日記公司與被告顏瑞成間清算人之委任關
    係不存在、㈣確認台北日記公司與被告張錫堅間監察人之委
    任關係不存在；備位聲明：㈠確認台北日記公司110年3月26
    日股東常會決議全部無效、㈡確認台北日記公司111年1月21
    日股東臨時會決議無效、㈢確認台北日記公司與顏瑞成間清
    算人之委任關係不存在、㈣確認台北日記公司與張錫堅間監
    察人之委任關係不存在，查原告先位請求確認110年3月26日
    股東常會決議、111年1月21日股東臨時會決議不成立，該二
    決議性質上均屬因財產權而起訴，倘若原告獲勝訴判決，其
    所得受之客觀上利益不能核定，依民事訴訟法第77條之12規
    定，各應以同法第466條所定不得上訴第三審之最高利益額
    數加10分之1即新臺幣（下同）165萬元定之；又原告先位請
    求確認台北日記公司與顏瑞成間清算人之委任關係不存在部
    分，顏瑞成係經110年3月26日股東常會決議選任為台北日記
    公司之清算人，屬110年3月26日股東常會決議確認不成立後
    當然發生之法律效果，兩者間經濟目的同一，無需另徵裁判
    費；另原告先位請求確認台北日記公司與張錫堅間監察人之
    委任關係不存在部分，張錫堅並非因前開二決議之選任而為
    台北日記公司之監察人，此部分訴訟利益自與前開二決議無
    涉，而此部分請求屬因財產權而起訴，倘若原告獲勝訴判決
    ，其所得受之客觀上利益不能核定，亦應以165萬元定之；
    又原告先位與備位聲明第1項、第2項分別請求確認前開二決
    議不成立或無效，均係主張前開二決議有瑕疵，僅是違法程
    度之不同，則原告先位、備位請求之訴訟標的價額應屬相同
    。是本件訴訟標的之價額應定為495萬元（計算式：165萬元
    ＋165萬元＋165萬元＝495萬元），應徵第一審裁判費5萬5元，
    扣除原告已繳納1萬7,335元後，尚應徵第一審裁判費3萬2,6
    70元（計算式：5萬5元－1萬7,335元＝3萬2,670元）。茲依首
    揭規定，命原告於本裁定送達後5日內，如數向本院補繳，
    逾期即駁回其訴，特此裁定。
中　　華　　民　　國　　111 　年　　 7　　月　　 20 　日
                  民事第四庭  審判長法  官  蔡政哲  　　
　　　　　　　　　　　　　　　　　　法  官  陳正昇
　　　　　　　　　　　　　　　　　　法  官  林承歆
以上正本係照原本作成。
如不服本裁定關於核定訴訟標的價額部分，應於送達後10日內向
本院提出抗告狀，並繳納抗告費新臺幣1,000元；其餘關於命補
繳裁判費部分，不得抗告。
中　　華　　民　　國　　111 　年　　 7　　月　　 20 　日
                                    書記官  何嘉倫